【裁判字號】    97,訴,939
【裁判日期】    980203
【裁判案由】    違反毒品危害防制條例等
【裁判全文】
臺灣嘉義地方法院刑事判決               97年度訴字第939號
公  訴  人  臺灣嘉義地方法院檢察署檢察官
被      告  甲○○
                    （
指定辯護人  張麗雪律師
上列被告因違反毒品危害防制條例等案件，經檢察官提起公訴（
九十七年度偵字第六八二四號、第六八二五號），本院判決如下
：
    主  文
甲○○犯如附表一所示十五罪，各處如附表一所示之刑。應執行
有期徒刑拾伍年，併科罰金新臺幣捌萬元，罰金如易服勞役，以
新臺幣壹仟元折算壹日，扣案附表三編號九甲基安非他命壹包沒
收銷燬之，扣案改造子彈捌顆（其中伍顆具殺傷力，顆不具殺
傷力）、附表三編號二、編號四至編號八、編號十所載之物均沒
收，扣案販賣毒品所得新臺幣壹萬柒仟元均沒收。
扣案附表三編號十一第二級毒品甲基安非他命拾柒包沒收銷燬之
。
    犯 罪 事 實
一、甲○○（綽號老ㄟ【台語】、士官長）明知可發射子彈具有
    殺傷力之改造槍枝及可供槍枝使用之子彈，係屬槍砲彈藥刀
    械管制條例第四條第一項第一款、第二款所列之管制物品，
    非經中央主管機關之許可，均不得製造及持有之，且明知甲
    基安非他命係毒品危害防制條例第二條所列之第二級毒品，
    不得非法販賣，竟仍為下列行為：
  (一)基於持有制式子彈之犯意，於民國九十四年初某日，在嘉義
    市某處，向姓名年籍不詳之成年男子，以一顆新臺幣（下同
    ）一千五百元之價格，購買具有殺傷力如附表三編號一所示
    之九釐米制式子彈一顆而持有之，並將之藏放在其嘉義縣水
    上鄉柳鄉村柳子林二四三之七號之居所內。
  (二)另基於製造槍枝之犯意，先於九十七年初，在嘉義縣水上鄉
    柳鄉村柳子林二四三之七號居所內，以附表三編號四、編號
    五之車床、砂輪機、金屬電鑽鑽頭，將可作為槍管之鐵管暢
    通成為無阻鐵之槍管，並於九十七年九月間上網購得仿FN廠
    一九一○型半自動手槍模型槍，於取得上揭模型槍後旋即將
    前揭土造金屬槍管換裝，以此方式製造如附表三編號二可發
    射子彈具有殺傷力之改造手槍一枝（槍枝管制編號0000
    000000號），並將之藏放在其上揭居所內。
  (三)另基於製造可供槍枝使用子彈之犯意，於九十七年八月初某
    日，在上開居所內，將原本無殺傷力金屬製實心之模型槍道
    具子彈彈頭十顆拆解，並以附表三編號四及編號六之砂輪機
    、車床、金屬鑽頭、老虎鉗等工具將實心彈殼鑽成中空狀，
    其後裝填取自爆竹之火藥充當子彈火藥及底火，再將該彈殼
    及彈頭以壓模器壓合組裝之方式，接續改造上開原不具殺傷
    力之模型子彈十顆，並將其中八±０點五釐米（下簡稱八釐
    米）子彈七顆改造成具殺傷力（其中二顆經試射後僅餘彈殼
    ），其餘九±０點五釐米（下簡稱九釐米）子彈二顆、八點
    九釐米子彈一顆則不具殺傷力。
  (四)又各基於販賣第二級毒品甲基安非他命以營利之犯意，以其
    所持用門號0000000000號行動電話作為聯絡工具，於接獲附
    表二陳志遠、江柏融、王盟志、張家豪電話約定甲基安非他
    命交易數量後，以其所有附表三編號八電子磅秤、斜削吸管
    、夾鏈袋分裝甲基安非他命，再於附表二所示時、地，分別
    前往約定地點交付甲基安非他命予陳志遠、江柏融、王盟志
    、張家豪並收取價金，而以如附表二所示之價格，販賣如附
    表二所示之第二級毒品甲基安非他命予陳志遠等人合計十二
    次，其中附表二編號五販賣與王盟志該次因為警查獲而未得
    逞，其餘均已交易完畢，甲○○則從中賺取差價以牟利。
二、嗣甲○○於九十七年九月三十日下午二時五十分許，在嘉義
    縣水上鄉柳鄉村柳子林二四二號旁巷口，欲將第二級毒品甲
    基安非他命一包以三千元之代價賣予王盟志尚未成交時（即
    附表二編號五部分），為警當場查獲，並在甲○○身上扣得
    附表三編號九甲基安非他命一包，並經甲○○同意搜索其上
    揭居所，扣得其所有附表三編號一至編號八、編號十一至編
    號十二、附表四所載之物，始悉上情。
三、案經嘉義縣政府警察局移送臺灣嘉義地方法院檢察署檢察官
    偵查起訴。
    理  由
一、程序部分：
    按被告以外之人，於審判外之陳述，雖不符刑事訴訟法第一
    百五十九條之一至之四規定，而經當事人於審判程序同意作
    為證據，法院審酌該言詞陳述或書面陳述作成時情況，認為
    適當者，亦得為證據，刑事訴訟法第一百五十九條之五第一
    項定有明文。查被告甲○○及其辯護人於本院準備程序時，
    就本件判決所引用之被告以外之人警詢供述、於檢察官偵查
    中結證證述及卷附書面傳聞證據資料，就其證據能力未表異
    議（本院卷第三十二頁），本院審酌前揭被告以外之人審判
    外之陳述作成情況，均係出於任意性供述，並於本院審理時
    ，已賦予被告對質詰問機會，且上開傳聞證據作成形式，亦
    無瑕疵，與待證事實復有關聯性，本院認為適當，而有證據
    能力，合先說明。
二、實體部分：
  (一)被告甲○○於九十四年初某日，在嘉義市某處向姓名年籍不
    詳成年男子，以一千五百元之價格買入九釐米制式子彈而持
    有乙情，業據被告本院審理時坦承不諱（見本院卷第七十三
    頁至第七十四頁），復有搜索票、搜索扣押筆錄、扣押物品
    目錄表、扣押物品收據、扣押書各一份在卷可參（見嘉縣警
    刑偵一字第0000000000號卷第十一頁至第十八頁）。而上開
    扣案制式九釐米子彈一顆經內政部警政署刑事警察局以試射
    法鑑驗結果可擊發，認具殺傷力等情，有該局九十七年十一
    月六日刑鑑字第0970152611號鑑驗通知書附卷足稽（見偵字
    第六八二五號卷第十頁），堪認被告上開自白與事實相符，
    應屬可信。被告持有具有殺傷力制式子彈一顆之犯罪事實明
    確，被告犯罪事實一(一)之犯行堪以認定。
  (二)上揭犯罪事實一(二)製造槍枝、事實一(三)製造子彈部分，亦據
    被告於警詢、偵查中及本院審理時坦承不諱（見上揭警卷第
    四頁至第五頁、上揭偵卷第六頁至第七頁、第二十一頁至第
    二十二頁、本院卷第七十四頁至第七十八頁、第八十八頁至
    第八十九頁），並有搜索票、搜索扣押筆錄、扣押物品目錄
    表、扣押物品收據、扣押書、嘉義縣警局槍枝初步檢視報告
    表、檢視承辦人員履歷資料各一份及槍枝初步檢視照片七張
    、查獲槍彈照片二張在卷可參（見同上警卷第十一頁至第二
    十四頁），復有附表三編號二至編號三改造後之手槍、子彈
    ，以及附表三編號四至編號六製造上揭槍枝、子彈使用之器
    械砂輪機、車床、壓模機各一台、老虎鉗一支、金屬鑽頭二
    支扣案可資佐證。再者，附表三編號二至編號三查扣之槍、
    彈，經內政部警政署刑事警察局以性能檢驗法、試射法鑑驗
    結果：「送鑑手槍一枝（槍枝管制編號000000000
    0號），認係改造手槍，由仿FN廠一九一○型半自動手槍製
    造之槍枝，換裝土造金屬槍管而成，擊發功能正常，可供擊
    發適用子彈使用，認具殺傷力。」、「送鑑子彈二顆，認均
    係非制式子彈，由金屬彈殼組合直徑九±０點五釐米金屬彈
    頭而成，彈底具撞擊痕跡，均經試射，無法擊發，認均不具
    殺傷力。」、「送鑑子彈一顆，認係非制式子彈，由金屬彈
    殼組合直徑八點九釐米金屬彈頭而成，經試射，無法擊發，
    認不具殺傷力。」、「送鑑子彈七顆，認均係非制式子彈，
    由金屬彈殼組合直徑八±０點五釐米金屬彈頭而成，採樣二
    顆試射，可擊發，認均具殺傷力。」，此情亦有前述內政部
    警政署刑事警察局鑑驗通知書附卷足稽。故依據上開鑑定結
    果，扣案槍枝一枝經改造完成並具有殺傷力；改造子彈十顆
    ，均具金屬彈頭，並裝填火藥，經試射結果，其中七顆已具
    殺傷力，其餘三顆則尚不具殺傷力；是被告上開犯罪事實一
    (二)(三)犯行均堪認定。
  (三)訊據被告就附表二所示時、地販賣甲基安非他命予陳志遠、
    江柏融、王盟志、張家豪等情均坦承不諱（見嘉縣警刑偵一
    字第0000000000號卷第四頁至第十頁、偵字第六八二四號卷
    第四十七頁至第四十八頁、第一百零二頁），並有前述搜索
    票、搜索扣押筆錄、扣押物品目錄表、扣押物品收據、扣押
    書，以及附表二證據欄所載各項證據可資佐證。此外，九十
    七年九月三十日被告為警查獲時，自其身上扣得之疑似甲基
    安非他命一包，確含甲基安非他命成分（驗餘含塑膠袋及標
    籤重０點六四五公克）等情，亦有行政院衛生署管制藥品管
    理局管檢字第0970010322號鑑定書一份在卷可參（見同上偵
    卷第五十七頁），均足資擔保被告上開自白確與事實相符，
    應堪採信。而第二級毒品為政府嚴予查緝之違禁物，販賣者
    刑責甚重，苟無利可圖，衡情應無甘冒被查緝之危險而無端
    交付他人之理；且觀諸被告於本院訊問時供稱：如何決定價
    錢要看我拿的價錢，一錢賺多少我沒有算過，一個月我大約
    賺五、六萬元等語（見本院卷第八十五頁）明確，故堪認被
    告販入甲基安非他命後，再以電子磅秤、夾鍊袋、斜削吸管
    分裝為小包裝賣出，而有從中牟取差額利潤之意圖甚明。故
    本件事證明確，被告上開販賣甲基安非他命犯行均至堪認定
    ，均應依法論科。
三、按槍砲、彈藥非經中央主管機關許可，不得製造、持有之；
    又安非他命係毒品危害防制條例所定之第二級毒品，不得販
    賣、持有。故核被告所為，就犯罪事實一(一)部分，係犯槍砲
    彈藥刀械管制條例第十二條第四項持有子彈罪；就犯罪事實
    一(二)部分，係犯槍砲彈藥刀械管制條例第八條第一項之製造
    可發射子彈具有殺傷力之改造槍枝罪；就犯罪事實一(三)部分
    ，係犯槍砲彈藥刀械管制條例第十二條第一項之製造子彈罪
    ：就犯罪事實一(四)部分，係犯毒品危害防制條例第四條第二
    項之販賣第二級毒品既遂罪十一罪，以及同法第四條第六項
    、第二項之販賣第二級毒品未遂罪。被告就犯罪事實一(二)製
    造槍枝主要組成零件槍管之行為，應為其製造槍枝之高度行
    為吸收；犯罪事實一(二)(三)製造槍枝、子彈之後而持有槍枝、
    子彈之行為，均分別為其製造槍枝、子彈之高度行為所吸收
    ，其製造三顆不具殺傷力子彈之未遂行為，為製造子彈既遂
    行為所吸收；犯罪事實一(四)販賣前持有第二級毒品之低度行
    為，應分別為販賣第二級毒品之高度行為所吸收，均不另論
    罪。被告犯罪事實一(三)於密接時地製造子彈之行為，各舉動
    之獨立性極為薄弱，依一般社會健全觀念，難以強行分離製
    造各顆子彈行為，應係基於單一犯意接續進行之數個舉動，
    為接續犯，應論以製造子彈一罪。再被告附表二編號五該次
    販賣甲基安非他命與王盟志犯行雖已著手實行，惟尚未交付
    即為警當場查獲，業如前述，屬未遂犯，是該次販賣第二級
    毒品未遂部分爰依刑法第二十五條第二項規定減輕其刑。被
    告所犯上開持有子彈罪、製造可發射子彈具有殺傷力槍枝罪
    、製造子彈罪、販賣第二級毒品未遂罪各乙次、販賣第二級
    毒品既遂罪十一次之各罪間，罪名互異、犯意各別，均應分
    論併罰。
四、爰審酌被告犯罪之動機、目的，空軍士校畢業之智識程度，
    未婚，從事塑膠業月收入約三萬元，明知製造槍枝、子彈對
    社會所造成之危險及損害甚大，及販賣第二級毒品將嚴重戕
    害國民身心健康，竟仍執意為之，惟並未就改造之槍枝、子
    彈另犯他案，且犯後坦承犯行等一切情狀，各量處如主文所
    示之刑，就持有子彈、製造槍枝、製造子彈併科罰金部分諭
    知如易服勞役，以新臺幣一千元折算一日之標準，並就各罪
    依刑法第五十一條第五款、第七款規定，定其應執行之刑及
    諭知罰金易服勞役之折算標準。另被告犯罪事實一(一)持有子
    彈之行為，係自九十四年初某日繼續至九十七年九月三十日
    為警查獲時止，為繼續犯，其行為終了於九十六年四月二十
    四日之後，無中華民國九十六年罪犯減刑條例之適用，附予
    敘明。
五、沒收部分：
  (一)犯罪事實一(一)扣案附表三編號一之九釐米制式子彈一顆，雖
    原具有殺傷力，然經試射後，因僅餘彈殼而失其子彈性質，
    故不予宣告沒收。
  (二)扣案附表三編號二可發射子彈具殺傷力之改造手槍一枝，為
    違禁物，應依刑法第三十八條第一項第一款規定宣告沒收。
    另附表三編號四、五所示之物，為被告所有，供本件犯罪事
    實一(二)製造槍枝所用之物，業據被告於本院供陳在卷，應依
    刑法第三十八條第一項第二款宣告沒收，並依主從相隨之法
    理，於附表一編號二該罪項下諭知沒收。
  (三)附表三編號三之子彈十顆，其中八釐米子彈五顆具殺傷力，
    為違禁物，應依刑法第三十八條第一項第一款規定宣告沒收
    ，另原具有殺傷力之八釐米子彈二顆，因試射僅餘彈殼而失
    其違禁物性質，故不予宣告沒收。其餘附表三編號三經試射
    後無法擊發之九釐米子彈二顆、八點九釐米子彈一顆，以及
    附表三編號四砂輪機、車床各一台，附表三編號六壓模機一
    台、老虎鉗一支、標籤標號一之金屬鑽頭一支，均為被告所
    有，供製造子彈所用之物，另附表三編號七之道具子彈彈殼
    、彈頭，為其所有，供其預備犯製造子彈罪所用之物，亦據
    被告供承在卷，均應依刑法第三十八條第一項第二款，於附
    表一編號三製造子彈該罪項下宣告沒收。
  (四)按查獲之第一、二級毒品及專供製造或施用第一、二級毒品
    之器具，不問屬於犯人與否，均沒收銷燬之，毒品危害防制
    條例第十八條第一項前段定有明文。查扣案附表三編號九甲
    基安非他命一包（驗餘含塑膠袋及標籤重０點六四五公克）
    ，係被告於九十七年九月三十日，販賣第二級毒品與王盟志
    時所欲交付，係其該次販賣第二級毒品所持有，依毒品危害
    防制條例第十八條第一項前段，於該次販賣第二級毒品未遂
    即附表一編號八所示販賣罪刑項下，諭知沒收銷燬，包裹前
    揭毒品甲基安非他命外包裝袋一個，係用於包裹、藏放上開
    第二級毒品，防其裸露、潮濕，便於攜帶販賣，為被告所有
    供販賣第二級毒品所用之物，依毒品危害防制條例第十九條
    第一項，於附表一編號八所示販賣罪刑項下，諭知沒收。至
    九十七年九月三十日查獲被告時，在其上揭居所內扣得之疑
    似甲基安非他命十七包，確含甲基安非他命成分（驗餘含袋
    及標籤重十七點四五五公克），有行政院衛生署管制藥品管
    理局管檢字第0970010322號鑑定書乙份（見偵字第六八二四
    號卷第五十七頁），而在被告居所查獲之十七包甲基安非他
    命，並非其當日欲販賣與王盟志之毒品，亦與其餘各次販賣
    第二級毒品無涉，與本案販賣第二級毒品犯罪固無關聯性，
    然該違禁物既經檢察官於起訴書聲請沒收，自仍應依毒品危
    害防制條例第十八條第一項前段規定於本案罪刑之外單獨宣
    告沒收銷燬之（不含非屬違禁物之該外包裝）。
  (五)次按犯毒品危害防制條例第四條至第九條、第十二條、第十
    三條或第十四條第一項、第二項之罪者，其供犯罪所用或因
    犯罪所得之財物，均沒收之，如全部或一部不能沒收時，追
    徵其價額或以其財產抵償之，同條例第十九條第一項規定甚
    明。該項沒收屬義務沒收規定，除證明已滅失之外，均應宣
    告沒收，如全部或一部不能沒收時，追徵其價額或以其財產
    抵償之，方為適法（最高法院九十七年度台上字第四０九號
    判決參照），查：
  1.扣案附表三編號八含0000000000號SIM卡之行動電話一支，
    該行動電話機一具及所鍵入之晶片卡一張，係犯罪事實一(四)
    所示各次被告販賣甲基安非他命予陳志遠、江柏融、王盟志
    、張家豪所用之聯絡電話，雖門號申辦名義人非被告本人，
    惟被告供稱該門號係其購買取得，則動產所有權既已移轉，
    自屬被告所有，供各次販賣第二級毒品所用之物；另附表三
    編號八電子磅秤一台、斜削吸管三支、夾鏈袋二包（合計一
    百七十六個），均係被告所有持供本件販賣第二級毒品所用
    之物，是附表三編號八所載之物，於附表一編號四至編號十
    五所示各次販賣罪刑，均應依毒品危害防制條例第十九條第
    一項規定宣告沒收，且上揭物品既經扣案，事理上自無全部
    或一部不能沒收之情形，即毋庸依同條項之規定另諭知如全
    部或一部不能沒收時，追徵其價額或以其財產抵償，併此敘
    明。
  2.被告犯罪事實一(四)販賣第二級毒品既遂各次取得之價金（附
    表二編號五販賣與王盟志未遂該次，因並未實際取得價金，
    故無因該次犯罪取得財物），為因犯罪所得之財物，於附表
    一編號四至編號七、編號九至編號十五所示各次販賣罪刑項
    下，均應依毒品危害防制條例第十九條第一項規定宣告沒收
    ，並因扣案附表三編號十二新臺幣二萬二千四百元，被告於
    本院陳稱該價金為其所有，且包含販賣第二級毒品所得，是
    其販賣所得合計一萬七千元既已扣案，自無全部或一部不能
    沒收之情形，即毋庸依同條項之規定另諭知如全部或一部不
    能沒收時，以其財產抵償之。
  (六)另附表四所載之物，以及扣案一萬七千元以外之現金，皆查
    無積極證據證明與被告所犯附表一所載各罪犯行有關，均不
    予宣告沒收。
據上論斷，依刑事訴訟法第二百九十九條第一項，槍砲彈藥刀械
管制條例第十二條第四項、第一項、第八條第一項，毒品危害防
制條例第四條第二項、第六項、第十八條第一項前段、第十九條
第一項，刑法第十一條、第二十五條、第四十二條第三項、第五
十一條第五款、第七款、第三十八條第一項第一款、第二款，判
決如主文。
本案經檢察官廖俊豪到庭執行職務。
中   華   民   國       98     年   2     月    3     日
                 刑事第一庭審判長法  官  許進國
                                 法  官  黃明展
                                 法  官  黃琴媛
如不服本判決，應於判決送達後十日內，向本院提出上訴狀。
以上正本證明與原本無異。
中    華    民    國    98    年    2     月    3     日
                            書記官  李彩娥
附錄本判決論罪科刑法條：
槍砲彈藥刀械管制條例第十二條第一項、四項
槍砲彈藥刀械管制條例第八條第一項
毒品危害防制條例第四條第二項、第六項
附表一
┌─┬────────────┬───────────────────────┐
│編│犯罪事實                │   論罪科刑                                   │
│號│                        │                                              │
├─┼────────────┼───────────────────────┤
│一│九十四年初某日起至九十七│甲○○未經許可，持有子彈，處有期徒刑月，併科│
│  │年九月三十日止，持有具殺│罰金新臺幣壹萬元，罰金如易服勞役，以新臺幣壹仟│
│  │傷力制式子彈            │元折算壹日。                                  │
├─┼────────────┼───────────────────────┤
│二│九十七年九月間某日，製造│甲○○未經許可，製造可發射子彈具有殺傷力之改造│
│  │可發射子彈具有殺傷力之槍│手槍，處有期徒刑伍年貳月，併科罰金新臺幣伍萬元│
│  │枝                      │，罰金如易服勞役，以新臺幣壹仟元折算壹日，扣案│
│  │                        │附表三編號二、四、五所載之物均沒收。          │
│  │                        │                                              │
├─┼────────────┼───────────────────────┤
│三│九十七年八月間，製造具殺│甲○○未經許可，製造子彈，處有期徒刑壹年貳月，│
│  │傷力子彈                │併科罰金新臺幣萬元，罰金如易服勞役，以新臺幣│
│  │                        │壹仟元折算壹日，扣案改造子彈捌顆、附表三編號四│
│  │                        │、六、七所載之物均沒收。                      │
├─┼────────────┼───────────────────────┤
│四│九十七年八月九日晚間六時│甲○○販賣第二級毒品，處有期徒刑柒年壹月，扣案│
│  │三十二分後當日某時，販賣│附表三編號八所載之物均沒收，扣案販賣毒品所得新│
│  │一千元之甲基安非他命一包│臺幣壹仟元沒收。                              │
│  │與陳志遠                │                                              │
├─┼────────────┼───────────────────────┤
│五│九十七年八月十一日上午十│甲○○販賣第二級毒品，處有期徒刑柒年壹月，扣案│
│  │時四十一分許，販賣一千元│附表三編號八所載之物均沒收，扣案販賣毒品所得新│
│  │之甲基安非他命一包與江柏│臺幣壹仟元沒收。                              │
│  │融                      │                                              │
├─┼────────────┼───────────────────────┤
│六│九十七年八月十一日中午十│甲○○販賣第二級毒品，處有期徒刑柒年月，扣案│
│  │二時八分許，販賣四千元之│附表三編號八所載之物均沒收，扣案販賣毒品所得新│
│  │甲基安非他命一包與江柏融│臺幣肆仟元沒收。                              │
├─┼────────────┼───────────────────────┤
│七│九十七年八月底某日販賣四│甲○○販賣第二級毒品，處有期徒刑柒年月，扣案│
│  │千元之甲基安非他命一包與│附表三編號八所載之物均沒收，扣案販賣毒品所得新│
│  │王盟志                  │臺幣肆仟元沒收。                              │
├─┼────────────┼───────────────────────┤
│八│九十七年九月三十日下午二│甲○○販賣第二級毒品，未遂，處有期徒刑肆年，附│
│  │時五十分許販賣三千元之甲│表三編號九甲基安非他命壹包沒收銷燬之，扣案附表│
│  │基安非他命一包與王盟志，│三編號八、十所載之物均沒收。                  │
│  │尚未交付                │                                              │
├─┼────────────┼───────────────────────┤
│九│九十七年八月六日中午十二│甲○○販賣第二級毒品，處有期徒刑柒年壹月，扣案│
│  │時四十九分許後當日某時，│附表三編號八所載之物均沒收，扣案販賣毒品所得新│
│  │販賣一千元甲基安非他命一│臺幣壹仟元沒收。                              │
│  │包與張家豪              │                                              │
├─┼────────────┼───────────────────────┤
│十│九十七年八月六日晚間九時│甲○○販賣第二級毒品，處有期徒刑柒年壹月，扣案│
│  │四十八分許，販賣一千元甲│附表三編號八所載之物均沒收，扣案販賣毒品所得新│
│  │基安非他命一包與張家豪  │臺幣壹仟元沒收。                              │
├─┼────────────┼───────────────────────┤
│十│九十七年八月十日下午一時│甲○○販賣第二級毒品，處有期徒刑柒年壹月，扣案│
│一│五十五分許後當日某時，販│附表三編號八所載之物均沒收，扣案販賣毒品所得新│
│  │賣一千元甲基安非他命一包│臺幣壹仟元沒收。                              │
│  │與張家豪                │                                              │
├─┼────────────┼───────────────────────┤
│十│九十七年八月十一日下午七│甲○○販賣第二級毒品，處有期徒刑柒年壹月，扣案│
│二│時五十八分許後當日某時，│附表三編號八所載之物均沒收，扣案販賣毒品所得新│
│  │販賣一千元甲基安非他命一│臺幣壹仟元沒收。                              │
│  │包與張家豪              │                                              │
├─┼────────────┼───────────────────────┤
│十│九十七年八月十八日下午一│甲○○販賣第二級毒品，處有期徒刑柒年壹月，扣案│
│三│時五十九分許後當日某時，│附表三編號八所載之物均沒收，扣案販賣毒品所得新│
│  │販賣一千元甲基安非他命一│臺幣壹仟元沒收。                              │
│  │包與張家豪              │                                              │
├─┼────────────┼───────────────────────┤
│十│九十七年八月二十一日下午│甲○○販賣第二級毒品，處有期徒刑柒年壹月，扣案│
│四│一時十六分許後當日某時，│附表三編號八所載之物均沒收，扣案販賣毒品所得新│
│  │販賣一千元甲基安非他命一│臺幣壹仟元沒收。                              │
│  │包與張家豪              │                                              │
├─┼────────────┼───────────────────────┤
│十│九十七年九月三日下午三時│甲○○販賣第二級毒品，處有期徒刑柒年壹月，扣案│
│五│二十二分許後當日某時，販│附表三編號八所載之物均沒收，扣案販賣毒品所得新│
│  │賣一千元甲基安非他命一包│臺幣壹仟元沒收。                              │
│  │與張家豪                │                                              │
└─┴────────────┴───────────────────────┘
附表二
 ┌─┬───┬─────┬───────┬─────┬───────┬────────────┐
 │編│販賣對│時間      │地點          │數量及金額│交易方式      │證據                    │
 │號│象    │          │              │（新臺幣）│              │                        │
 ├─┼───┼─────┼───────┼─────┼───────┼────────────┤
 │一│陳志遠│九十七年八│嘉義縣水上鄉柳│一千元之甲│陳志遠以095255│甲○○調查筆錄（見嘉縣警│
 │  │      │月九日十八│林村柳子林二四│基安非他命│9111號行動電話│刑偵一字第0000000000號第│
 │  │      │時三十二分│三之七號甲○○│一包      │撥打甲○○0926│3-10頁、第0000000000號第│
 │  │      │後之當日某│居所附近巷口處│          │840754號行動電│3-10頁）                │
 │  │      │時        │              │          │話，聯繫購買一├────────────┤
 │  │      │          │              │          │千元之甲基安非│陳志遠調查筆錄（見嘉縣警│
 │  │      │          │              │          │他命一包，在左│刑偵一字第0000000000號第│
 │  │      │          │              │          │揭時間、地點完│11-16頁、97年度警聲搜字 │
 │  │      │          │              │          │成交易。      │第865號第14-19頁、97年度│
 │  │      │          │              │          │              │偵字第6824號第6-11頁）  │
 │  │      │          │              │          │              ├────────────┤
 │  │      │          │              │          │              │陳志遠訊問筆錄（見97年度│
 │  │      │          │              │          │              │偵字第6824號第15-17頁） │
 │  │      │          │              │          │              ├────────────┤
 │  │      │          │              │          │              │甲○○訊問筆錄（見97年度│
 │  │      │          │              │          │              │偵字第6824號第47-49頁、 │
 │  │      │          │              │          │              │97年度聲羈字第214號第5-9│
 │  │      │          │              │          │              │頁、本院卷第12-15頁）   │
 │  │      │          │              │          │              ├────────────┤
 │  │      │          │              │          │              │甲○○準備程序筆錄（見本│
 │  │      │          │              │          │              │院卷第29-34頁）         │
 │  │      │          │              │          │              ├────────────┤
 │  │      │          │              │          │              │通訊監察譯文表（見嘉縣警│
 │  │      │          │              │          │              │刑偵一字第0000000000號第│
 │  │      │          │              │          │              │40頁、97年度警聲搜字第  │
 │  │      │          │              │          │              │865號第22頁、97年度偵字 │
 │  │      │          │              │          │              │第6824號第13頁）        │
 │  │      │          │              │          │              ├────────────┤
 │  │      │          │              │          │              │指認犯罪嫌疑人紀錄表（見│
 │  │      │          │              │          │              │嘉縣警刑偵一字第        │
 │  │      │          │              │          │              │0000000000號第98頁、97年│
 │  │      │          │              │          │              │度警聲搜字第865號第21頁 │
 │  │      │          │              │          │              │、97年度偵字第6824號第12│
 │  │      │          │              │          │              │頁）                    │
 │  │      │          │              │          │              ├────────────┤
 │  │      │          │              │          │              │電話查詢單明細（見嘉縣警│
 │  │      │          │              │          │              │刑偵一字第0000000000號第│
 │  │      │          │              │          │              │104頁）                 │
 ├─┼───┼─────┼───────┼─────┼───────┼────────────┤
 │二│江柏融│九十七年八│同上          │一千元之甲│江柏融以091641│甲○○調查筆錄（見嘉縣警│
 │  │      │月十一日上│              │基安非他命│3425號行動電話│刑偵一字第0000000000號第│
 │  │      │午十時四十│              │一包      │撥打甲○○0926│3-10頁、第0000000000號第│
 │  │      │一分許    │              │          │840754號行動電│3-10頁）                │
 │  │      │          │              │          │話，聯繫購買一├────────────┤
 │  │      │          │              │          │千元之甲基安非│江柏融調查筆錄（見嘉縣警│
 │  │      │          │              │          │他命一包，在左│刑偵一字第0000000000號第│
 │  │      │          │              │          │揭時間、地點完│17-22頁、97年度警聲搜字 │
 │  │      │          │              │          │成交易。      │第865號第8-13頁、97年度 │
 │  │      │          │              │          │              │偵字第6824號第19-24頁） │
 │  │      │          │              │          │              ├────────────┤
 │  │      │          │              │          │              │江柏融訊問筆錄（見97年度│
 │  │      │          │              │          │              │偵字第6824號第28-30頁） │
 │  │      │          │              │          │              ├────────────┤
 │  │      │          │              │          │              │甲○○訊問筆錄（見97年度│
 │  │      │          │              │          │              │偵字第6824號第47-49頁、 │
 │  │      │          │              │          │              │97年度聲羈字第214號第5-9│
 │  │      │          │              │          │              │頁、本院卷第12-15頁）   │
 │  │      │          │              │          │              ├────────────┤
 │  │      │          │              │          │              │甲○○準備程序筆錄（見本│
 │  │      │          │              │          │              │院卷第29-34頁）         │
 │  │      │          │              │          │              ├────────────┤
 │  │      │          │              │          │              │通訊監察譯文表（見嘉縣警│
 │  │      │          │              │          │              │刑偵一字第0000000000號第│
 │  │      │          │              │          │              │42頁、97年度警聲搜字第  │
 │  │      │          │              │          │              │865號第24頁、97年度偵字 │
 │  │      │          │              │          │              │第6824號第25頁）        │
 │  │      │          │              │          │              ├────────────┤
 │  │      │          │              │          │              │指認犯罪嫌疑人紀錄表（見│
 │  │      │          │              │          │              │嘉縣警刑偵一字第        │
 │  │      │          │              │          │              │0000000000號第97頁、97年│
 │  │      │          │              │          │              │度警聲搜字第865號第20頁 │
 │  │      │          │              │          │              │、97年度偵字第6824號第26│
 │  │      │          │              │          │              │頁）                    │
 │  │      │          │              │          │              ├────────────┤
 │  │      │          │              │          │              │電話查詢單明細（見嘉縣警│
 │  │      │          │              │          │              │刑偵一字第0000000000號第│
 │  │      │          │              │          │              │105頁）                 │
 ├─┼───┼─────┼───────┼─────┼───────┼────────────┤
 │3 │江柏融│九十七年八│同上          │四千元之甲│江柏融以091641│甲○○調查筆錄（見嘉縣警│
 │  │      │月十一日上│              │基安非他命│3425號行動電話│刑偵一字第0000000000號第│
 │  │      │午十二時八│              │一包      │撥打甲○○0926│3-10頁、第0000000000號第│
 │  │      │分許      │              │          │840754號行動電│3-10頁）                │
 │  │      │          │              │          │話，聯繫購買四├────────────┤
 │  │      │          │              │          │千元之甲基安非│江柏融調查筆錄（見嘉縣警│
 │  │      │          │              │          │他命一包，在左│刑偵一字第0000000000號第│
 │  │      │          │              │          │揭時間、地點完│17-22頁、97年度警聲搜字 │
 │  │      │          │              │          │成交易。      │第865號第8-13頁、97年度 │
 │  │      │          │              │          │              │偵字第6824號第頁19-24） │
 │  │      │          │              │          │              ├────────────┤
 │  │      │          │              │          │              │江柏融訊問筆錄（見97年度│
 │  │      │          │              │          │              │偵字第6824號第28-30頁） │
 │  │      │          │              │          │              ├────────────┤
 │  │      │          │              │          │              │甲○○訊問筆錄（見97年度│
 │  │      │          │              │          │              │偵字第6824號第47-49頁、 │
 │  │      │          │              │          │              │97年度聲羈字第214號第5-9│
 │  │      │          │              │          │              │頁、本院卷第12-15頁）   │
 │  │      │          │              │          │              ├────────────┤
 │  │      │          │              │          │              │甲○○準備程序筆錄（見本│
 │  │      │          │              │          │              │院卷第29-34頁）         │
 │  │      │          │              │          │              ├────────────┤
 │  │      │          │              │          │              │通訊監察譯文表（見嘉縣警│
 │  │      │          │              │          │              │刑偵一字第0000000000號第│
 │  │      │          │              │          │              │42頁、97年度警聲搜字第  │
 │  │      │          │              │          │              │865號第24頁、97年度偵字 │
 │  │      │          │              │          │              │第6824號第25頁）        │
 │  │      │          │              │          │              ├────────────┤
 │  │      │          │              │          │              │指認犯罪嫌疑人紀錄表（見│
 │  │      │          │              │          │              │嘉縣警刑偵一字第        │
 │  │      │          │              │          │              │0000000000號第97頁、97年│
 │  │      │          │              │          │              │度警聲搜字第865號第20頁 │
 │  │      │          │              │          │              │、97年度偵字第6824號第26│
 │  │      │          │              │          │              │頁）                    │
 │  │      │          │              │          │              ├────────────┤
 │  │      │          │              │          │              │電話查詢單明細（見嘉縣警│
 │  │      │          │              │          │              │刑偵一字第0000000000號第│
 │  │      │          │              │          │              │105頁）                 │
 ├─┼───┼─────┼───────┼─────┼───────┼────────────┤
 │4 │王盟志│九十七年八│同上          │四千元之甲│王盟志以093867│王盟志調查筆錄（見嘉縣警│
 │  │      │月底某日中│              │基安非他命│5103號行動電話│刑偵一字第0000000000號第│
 │  │      │午        │              │一包      │撥打甲○○0926│23-29頁、97年度偵字第   │
 │  │      │          │              │          │840754號行動電│6824號第32-38頁 ）      │
 │  │      │          │              │          │話，聯繫購買四├────────────┤
 │  │      │          │              │          │千元之甲基安非│王盟志訊問筆錄（見97年度│
 │  │      │          │              │          │他命一包，在左│偵字第6824號第41-42頁） │
 │  │      │          │              │          │揭時間、地點完├────────────┤
 │  │      │          │              │          │成交易。      │甲○○訊問筆錄（見97年度│
 │  │      │          │              │          │              │偵字第6824號第47-49頁、 │
 │  │      │          │              │          │              │97年度聲羈字第214號第5-9│
 │  │      │          │              │          │              │頁、本院卷第12-15頁）   │
 │  │      │          │              │          │              ├────────────┤
 │  │      │          │              │          │              │甲○○準備程序筆錄（見本│
 │  │      │          │              │          │              │院卷第29-34頁）         │
 │  │      │          │              │          │              ├────────────┤
 │  │      │          │              │          │              │王盟志指認甲○○之照片（│
 │  │      │          │              │          │              │見嘉縣警刑偵一字第      │
 │  │      │          │              │          │              │0000000000號99頁、97年度│
 │  │      │          │              │          │              │偵字第6824號第39~1頁）  │
 ├─┼───┼─────┼───────┼─────┼───────┼────────────┤
 │5 │王盟志│九十七年九│同上          │三千元之甲│王盟志以098605│甲○○調查筆錄（見嘉縣警│
 │  │      │月三十日下│              │基安非他命│5937號行動電話│刑偵一字第0000000000號第│
 │  │      │午二時五十│              │一包（未交│撥打甲○○0926│3-10頁、第0000000000號第│
 │  │      │分許      │              │付）      │840754號行動電│3-10頁）                │
 │  │      │          │              │          │話，聯繫購買三├────────────┤
 │  │      │          │              │          │千元之甲基安非│王盟志調查筆錄（見嘉縣警│
 │  │      │          │              │          │他命一包，在左│刑偵一字第0000000000號第│
 │  │      │          │              │          │揭時間、地點欲│23-29頁、97年度偵字第   │
 │  │      │          │              │          │交易時，未經查│6824號第32-38頁）       │
 │  │      │          │              │          │獲而未完成交易├────────────┤
 │  │      │          │              │          │（未遂）。    │王盟志訊問筆錄（見97年度│
 │  │      │          │              │          │              │偵字第6824號第41-42頁） │
 │  │      │          │              │          │              ├────────────┤
 │  │      │          │              │          │              │甲○○訊問筆錄（見97年度│
 │  │      │          │              │          │              │偵字第6824號第47-49頁、 │
 │  │      │          │              │          │              │97年度聲羈字第214號第5-9│
 │  │      │          │              │          │              │頁、本院卷第12-15頁）   │
 │  │      │          │              │          │              ├────────────┤
 │  │      │          │              │          │              │甲○○準備程序筆錄（見本│
 │  │      │          │              │          │              │院卷第29-34頁）         │
 │  │      │          │              │          │              ├────────────┤
 │  │      │          │              │          │              │王盟志指認甲○○之照片（│
 │  │      │          │              │          │              │見嘉縣警刑偵一字第      │
 │  │      │          │              │          │              │0000000000號第99頁、97年│
 │  │      │          │              │          │              │度偵字第6824號第39~1頁）│
 ├─┼───┼─────┼───────┼─────┼───────┼────────────┤
 │6 │張家豪│九十七年八│同上          │一千元之甲│張家豪以092865│張家豪調查筆錄（見97年度│
 │  │      │月六日中午│              │基安非他命│5239號行動電話│偵字第6824號第61-67、   │
 │  │      │十二時四十│              │一包      │撥打甲○○0926│80-86頁）               │
 │  │      │九分許後當│              │          │840754號行動電├────────────┤
 │  │      │日下午某時│              │          │話，聯繫購買一│甲○○訊問筆錄（見97年度│
 │  │      │          │              │          │千元之甲基安非│偵字第6825號第21-22頁、 │
 │  │      │          │              │          │他命一包，在左│97年度偵字第6824號第    │
 │  │      │          │              │          │揭時間、地點完│101-102頁、本院卷第12-15│
 │  │      │          │              │          │成交易。      │ 頁）                   │
 │  │      │          │              │          │              ├────────────┤
 │  │      │          │              │          │              │張家豪訊問筆錄（見97年度│
 │  │      │          │              │          │              │偵字第6824號第97-98頁） │
 │  │      │          │              │          │              ├────────────┤
 │  │      │          │              │          │              │甲○○準備程序筆錄（見本│
 │  │      │          │              │          │              │院卷第29-34頁）         │
 │  │      │          │              │          │              ├────────────┤
 │  │      │          │              │          │              │通訊監察譯文表（見嘉縣警│
 │  │      │          │              │          │              │刑偵一字第0000000000號第│
 │  │      │          │              │          │              │43頁、97年度偵字第6824號│
 │  │      │          │              │          │              │第70、88頁）            │
 │  │      │          │              │          │              ├────────────┤
 │  │      │          │              │          │              │指認犯罪嫌疑人紀錄表（見│
 │  │      │          │              │          │              │97年度偵字第6824號第68、│
 │  │      │          │              │          │              │87頁）                  │
 │  │      │          │              │          │              ├────────────┤
 │  │      │          │              │          │              │電話查詢單明細（見97年度│
 │  │      │          │              │          │              │偵字第6824號第78頁）    │
 ├─┼───┼─────┼───────┼─────┼───────┼────────────┤
 │7 │張家豪│九十七年八│同上          │一千元之甲│張家豪以092865│張家豪調查筆錄（見97年度│
 │  │      │月六日晚上│              │基安非他命│5239號行動電話│偵字第6824號第61-67、   │
 │  │      │九時四十八│              │一包      │撥打甲○○0926│80-86頁）               │
 │  │      │分許      │              │          │840754號行動電├────────────┤
 │  │      │          │              │          │話，聯繫購買一│甲○○訊問筆錄（見97年度│
 │  │      │          │              │          │千元之甲基安非│偵字第6825號第21-22頁、 │
 │  │      │          │              │          │他命一包，在左│97年度偵字第6824號第    │
 │  │      │          │              │          │揭時間、地點完│101-102頁、本院卷第12-15│
 │  │      │          │              │          │成交易。      │頁）                    │
 │  │      │          │              │          │              ├────────────┤
 │  │      │          │              │          │              │張家豪訊問筆錄（見97年度│
 │  │      │          │              │          │              │偵字第6824號第97-98頁） │
 │  │      │          │              │          │              ├────────────┤
 │  │      │          │              │          │              │甲○○準備程序筆錄（見本│
 │  │      │          │              │          │              │院卷第29-34頁）         │
 │  │      │          │              │          │              ├────────────┤
 │  │      │          │              │          │              │通訊監察譯文表（見嘉縣警│
 │  │      │          │              │          │              │刑偵一字第0000000000號第│
 │  │      │          │              │          │              │43頁、97年度警聲搜字第  │
 │  │      │          │              │          │              │865號第25頁、97年度偵字 │
 │  │      │          │              │          │              │第6824號第70、88頁）    │
 │  │      │          │              │          │              ├────────────┤
 │  │      │          │              │          │              │指認犯罪嫌疑人紀錄表（見│
 │  │      │          │              │          │              │97年度偵字第6824號第68、│
 │  │      │          │              │          │              │87頁）                  │
 │  │      │          │              │          │              ├────────────┤
 │  │      │          │              │          │              │電話查詢單明細（見97年度│
 │  │      │          │              │          │              │偵字第6824號第78頁）    │
 ├─┼───┼─────┼───────┼─────┼───────┼────────────┤
 │8 │張家豪│九十七年八│同上          │一千元之甲│張家豪以092865│張家豪調查筆錄（見97年度│
 │  │      │月十日下午│              │基安非他命│5239號行動電話│偵字第6824號第61-67、   │
 │  │      │一時五十五│              │一包      │撥打甲○○0926│80-86頁）               │
 │  │      │分許後當日│              │          │840754號行動電├────────────┤
 │  │      │某時      │              │          │話，聯繫購買一│甲○○訊問筆錄（見97年度│
 │  │      │          │              │          │千元之甲基安非│偵字第6825號第21-22頁、 │
 │  │      │          │              │          │他命一包，在左│97年度偵字第6824號第    │
 │  │      │          │              │          │揭時間、地點完│101-102頁、本院卷第12-15│
 │  │      │          │              │          │成交易。      │頁）                    │
 │  │      │          │              │          │              ├────────────┤
 │  │      │          │              │          │              │張家豪訊問筆錄（見97年度│
 │  │      │          │              │          │              │偵字第6824號第97-98頁） │
 │  │      │          │              │          │              ├────────────┤
 │  │      │          │              │          │              │甲○○準備程序筆錄（見本│
 │  │      │          │              │          │              │院卷第29-34頁）         │
 │  │      │          │              │          │              ├────────────┤
 │  │      │          │              │          │              │通訊監察譯文表（見嘉縣警│
 │  │      │          │              │          │              │刑偵一字第0000000000號第│
 │  │      │          │              │          │              │47頁、97年度偵字第6824號│
 │  │      │          │              │          │              │第70、88頁）            │
 │  │      │          │              │          │              ├────────────┤
 │  │      │          │              │          │              │指認犯罪嫌疑人紀錄表（見│
 │  │      │          │              │          │              │97年度偵字第6824號第68、│
 │  │      │          │              │          │              │87頁）                  │
 │  │      │          │              │          │              ├────────────┤
 │  │      │          │              │          │              │電話查詢單明細（見97年度│
 │  │      │          │              │          │              │偵字第6824號第78頁）    │
 ├─┼───┼─────┼───────┼─────┼───────┼────────────┤
 │9 │張家豪│九十七年八│同上          │一千元之甲│張家豪以092865│張家豪調查筆錄（見97年度│
 │  │      │月十一日下│              │基安非他命│5239號行動電話│偵字第6824號第61-67、   │
 │  │      │午七時五十│              │一包      │撥打甲○○0926│80-86頁）               │
 │  │      │八分許後當│              │          │840754號行動電├────────────┤
 │  │      │日某時    │              │          │話，聯繫購買一│甲○○訊問筆錄（見97年度│
 │  │      │          │              │          │千元之甲基安非│偵字第6825號第21-22頁、 │
 │  │      │          │              │          │他命一包，在左│97年度偵字第6824號第    │
 │  │      │          │              │          │揭時間、地點完│101-102頁、本院卷第12-15│
 │  │      │          │              │          │成交易。      │頁）                    │
 │  │      │          │              │          │              ├────────────┤
 │  │      │          │              │          │              │張家豪訊問筆錄（見97年度│
 │  │      │          │              │          │              │偵字第6824號第97-98頁） │
 │  │      │          │              │          │              ├────────────┤
 │  │      │          │              │          │              │甲○○準備程序筆錄（見本│
 │  │      │          │              │          │              │院卷第29-34頁）         │
 │  │      │          │              │          │              ├────────────┤
 │  │      │          │              │          │              │通訊監察譯文表（見嘉縣警│
 │  │      │          │              │          │              │刑偵一字第0000000000號第│
 │  │      │          │              │          │              │51頁、97年度偵字第6824號│
 │  │      │          │              │          │              │第71、89頁）            │
 │  │      │          │              │          │              ├────────────┤
 │  │      │          │              │          │              │指認犯罪嫌疑人紀錄表（見│
 │  │      │          │              │          │              │97年度偵字第6824號第68、│
 │  │      │          │              │          │              │87頁）                  │
 │  │      │          │              │          │              ├────────────┤
 │  │      │          │              │          │              │電話查詢單明細（見97年度│
 │  │      │          │              │          │              │偵字第6824號第78頁）    │
 ├─┼───┼─────┼───────┼─────┼───────┼────────────┤
 │10│張家豪│九十七年八│同上          │一千元之甲│張家豪以092865│張家豪調查筆錄（見97年度│
 │  │      │月十八日下│              │基安非他命│5239號行動電話│偵字第6824號第61-67、   │
 │  │      │午一時五十│              │一包      │撥打甲○○0926│80-86頁）               │
 │  │      │九分許後當│              │          │840754號行動電├────────────┤
 │  │      │日某時    │              │          │話，聯繫購買一│甲○○訊問筆錄（見97年度│
 │  │      │          │              │          │千元之甲基安非│偵字第6825號第21-22頁、 │
 │  │      │          │              │          │他命一包，在左│97年度偵字第6824號第    │
 │  │      │          │              │          │揭時間、地點完│101-102頁、本院卷第12-15│
 │  │      │          │              │          │成交易。      │頁）                    │
 │  │      │          │              │          │              ├────────────┤
 │  │      │          │              │          │              │張家豪訊問筆錄（見97年度│
 │  │      │          │              │          │              │偵字第6824號第97-98頁） │
 │  │      │          │              │          │              ├────────────┤
 │  │      │          │              │          │              │甲○○準備程序筆錄（見本│
 │  │      │          │              │          │              │院卷第29-34頁）         │
 │  │      │          │              │          │              ├────────────┤
 │  │      │          │              │          │              │通訊監察譯文表（見嘉縣警│
 │  │      │          │              │          │              │刑偵一字第0000000000號第│
 │  │      │          │              │          │              │62頁、97年度偵字第6824號│
 │  │      │          │              │          │              │第71、89頁）            │
 │  │      │          │              │          │              ├────────────┤
 │  │      │          │              │          │              │指認犯罪嫌疑人紀錄表（見│
 │  │      │          │              │          │              │97年度偵字第6824號第68、│
 │  │      │          │              │          │              │87頁）                  │
 │  │      │          │              │          │              ├────────────┤
 │  │      │          │              │          │              │電話查詢單明細（見97年度│
 │  │      │          │              │          │              │偵字第6824號第78頁）    │
 ├─┼───┼─────┼───────┼─────┼───────┼────────────┤
 │11│張家豪│九十七年八│同上          │一千元之甲│張家豪以092865│張家豪調查筆錄（見97年度│
 │  │      │月二十一日│              │基安非他命│5239號行動電話│偵字第6824號第61-67、   │
 │  │      │下午一時十│              │一包      │撥打甲○○0926│80-86頁）               │
 │  │      │六分許後當│              │          │840754號行動電├────────────┤
 │  │      │日某時    │              │          │話，聯繫購買一│甲○○訊問筆錄（見97年度│
 │  │      │          │              │          │千元之甲基安非│偵字第6825號第21-22頁、 │
 │  │      │          │              │          │他命一包，在左│97年度偵字第6824號第    │
 │  │      │          │              │          │揭時間、地點完│101-102頁、本院卷第12-15│
 │  │      │          │              │          │成交易。      │頁）                    │
 │  │      │          │              │          │              ├────────────┤
 │  │      │          │              │          │              │張家豪訊問筆錄（見97年度│
 │  │      │          │              │          │              │偵字第6824號第97-98頁） │
 │  │      │          │              │          │              ├────────────┤
 │  │      │          │              │          │              │甲○○準備程序筆錄（見本│
 │  │      │          │              │          │              │院卷第29-34頁）         │
 │  │      │          │              │          │              ├────────────┤
 │  │      │          │              │          │              │通訊監察譯文表（見嘉縣警│
 │  │      │          │              │          │              │刑偵一字第0000000000號第│
 │  │      │          │              │          │              │69頁、97年度警聲搜字第  │
 │  │      │          │              │          │              │865號第33頁、97年度偵字 │
 │  │      │          │              │          │              │第6824號第72、90頁）    │
 │  │      │          │              │          │              ├────────────┤
 │  │      │          │              │          │              │指認犯罪嫌疑人紀錄表（見│
 │  │      │          │              │          │              │97年度偵字第6824號第68、│
 │  │      │          │              │          │              │87頁）                  │
 │  │      │          │              │          │              ├────────────┤
 │  │      │          │              │          │              │電話查詢單明細（見97年度│
 │  │      │          │              │          │              │偵字第6824號第78頁）    │
 ├─┼───┼─────┼───────┼─────┼───────┼────────────┤
 │12│張家豪│九十七年九│同上          │一千元之甲│張家豪以092865│張家豪調查筆錄（見97年度│
 │  │      │月三日下午│              │基安非他命│5239號行動電話│偵字第6824號第61-67、   │
 │  │      │三時二十二│              │一包      │撥打甲○○0926│80-86頁）               │
 │  │      │分許後當日│              │          │840754號行動電├────────────┤
 │  │      │某時      │              │          │話，聯繫購買一│甲○○訊問筆錄（見97年度│
 │  │      │          │              │          │千元之甲基安非│偵字第6825號第21-22頁、 │
 │  │      │          │              │          │他命一包，在左│97年度偵字第6824號第    │
 │  │      │          │              │          │揭時間、地點完│101-102頁、本院卷第12-15│
 │  │      │          │              │          │成交易。      │頁）                    │
 │  │      │          │              │          │              ├────────────┤
 │  │      │          │              │          │              │張家豪訊問筆錄（見97年度│
 │  │      │          │              │          │              │偵字第6824號第97-98頁） │
 │  │      │          │              │          │              ├────────────┤
 │  │      │          │              │          │              │甲○○準備程序筆錄（見本│
 │  │      │          │              │          │              │院卷第29-34頁）         │
 │  │      │          │              │          │              ├────────────┤
 │  │      │          │              │          │              │通訊監察譯文表（見嘉縣警│
 │  │      │          │              │          │              │刑偵一字第0000000000號第│
 │  │      │          │              │          │              │89頁、97年度偵字第6824號│
 │  │      │          │              │          │              │第73、91頁）            │
 │  │      │          │              │          │              ├────────────┤
 │  │      │          │              │          │              │指認犯罪嫌疑人紀錄表（見│
 │  │      │          │              │          │              │97年度偵字第6824號第68、│
 │  │      │          │              │          │              │87頁）                  │
 │  │      │          │              │          │              ├────────────┤
 │  │      │          │              │          │              │電話查詢單明細（見97年度│
 │  │      │          │              │          │              │偵字第6824號第78頁）    │
 └─┴───┴─────┴───────┴─────┴───────┴────────────┘
附表三：
┌──┬──────────────────────┬──────────┐
│編號│ 扣 案 物 品                                │備註                │
├──┼──────────────────────┼──────────┤
│一  │口徑九釐米制式子彈一顆                      │經鑑定人員試射後僅餘│
│    │                                            │彈殼                │
├──┼──────────────────────┼──────────┤
│二  │仿FN廠一九一０型半自動手槍製造之槍枝，換裝土│                    │
│    │造金屬槍管而成之改造手槍（槍枝管制編號：    │                    │
│    │00000000 00）一枝。                         │                    │
│    │                                            │                    │
├──┼──────────────────────┼──────────┤
│三  │改造子彈十顆。其中(1)直徑九±０點五釐米之金屬│經鑑定人員試射後(1)直│
│    │子彈二顆；(2)直徑約八點九釐米之金屬子彈一顆；│徑九±０點五釐米之子│
│    │(3)直徑八±０點五釐米之金屬子彈七顆。        │彈二顆無法擊發，均不│
│    │                                            │具殺傷力。(2)直徑約八│
│    │                                            │點九釐米之子彈一顆無│
│    │                                            │法擊發，不具殺傷力。│
│    │                                            │(3)直徑八±０點五釐米│
│    │                                            │子彈七顆，採樣二顆試│
│    │                                            │射（試射完畢該二顆僅│
│    │                                            │剩彈殼），認均具殺傷│
│    │                                            │力。                │
│    │                                            │                    │
├──┼──────────────────────┼──────────┤
│四  │砂輪機一台、車床一台                        │供製造槍枝、子彈所用│
│    │                                            │                    │
├──┼──────────────────────┼──────────┤
│五  │標籤編號二之金屬鑽頭一支                    │供製造槍枝所用      │
├──┼──────────────────────┼──────────┤
│六  │壓模機一台、老虎鉗一支、標籤標號一之金屬鑽頭│供製造子彈所用      │
│    │一支                                        │                    │
├──┼──────────────────────┼──────────┤
│七  │道具子彈彈殼二十三顆（起訴書誤載為五十三顆）│預備供製造子彈所用  │
│    │、道具槍拋棄式彈殼五十顆、道具子彈彈頭五十三│                    │
│    │顆                                          │                    │
├──┼──────────────────────┼──────────┤
│八  │電子磅秤一台、含0000000000號SIM卡之行動電話 │供販賣甲基安非他命所│
│    │一支、斜削吸管三支、夾鏈袋二包合計一百七十六│用                  │
│    │個                                          │                    │
├──┼──────────────────────┼──────────┤
│九  │甲基安非他命一包（驗餘含塑膠袋及標籤重０點六│                    │
│    │四五公克）                                  │                    │
├──┼──────────────────────┼──────────┤
│十  │包裹編號九甲基安非他命之夾鏈袋一個          │供販賣甲基安非他命所│
│    │                                            │用                  │
├──┼──────────────────────┼──────────┤
│十一│甲基安非他命十七包（驗餘含塑膠袋及標籤重十七│                    │
│    │點四五五公克）                              │                    │
├──┼──────────────────────┼──────────┤
│十二│現金新臺幣二萬二千四百元                    │其中新台幣一萬七千元│
│    │                                            │為被告本案販賣毒品所│
│    │                                            │得                  │
└──┴──────────────────────┴──────────┘
附表四：
┌──┬──────────────────────┬──────────┐
│編號│ 扣 案 物 品                                │備註                │
├──┼──────────────────────┼──────────┤
│一  │未貼標籤之金屬鑽頭十二支                    │                    │
├──┼──────────────────────┼──────────┤
│二  │模型手槍一枝                                │                    │
├──┼──────────────────────┼──────────┤
│三  │含0000000000號SIM卡之行動電話一支、封口機一 │                    │
│    │台                                          │                    │
├──┼──────────────────────┼──────────┤
│四  │包裹附表三編號十一甲基安非他命之夾鏈袋十七個│                    │
└──┴──────────────────────┴──────────┘


司法院資訊處製作；財團法人民間司法改革基金會備份。
